臺灣新北地方法院板橋簡易庭小額民事判決
110年度板小字第3857號
原      告  張善龍  
被      告  鄭景中  

上列當事人間請求給付工程款事件，本院於民國110年12月14日
言詞辯論終結，判決如下：
    主      文
被告應給付原告新臺幣10,500元，及自民國110年3月4日起至清
償日止，按週年利率5%計算之利息。
訴訟費用新臺幣1,000元由被告負擔。
本判決得假執行。
    事實及理由
一、原告主張：被告於民國110年1月20日透過通訊軟體LINE告知
    其位於新北市○○區○○路0段000巷00號11樓房屋(下稱系爭房
    屋)樓下天花板漏水，並稱他人測試結果為冷水管壓力會漏
    ，原告向被告表示檢測費用為新臺幣（下同）1,500元，並
    於110年1月28日前往系爭房屋檢測，被告於該日表示他人檢
    測發現係冷水管漏水，原告於同年2月7日提出報價單，工程
    項目為於廁所漏水點正上方開挖修理漏水管、補水泥、施作
    防水、補磁磚，工程總價40,500元，被告嗣表示「不用開發
    票」、「只要樓下不漏水，你怎麼作都行」、「另委由他人
    施作泥作」，兩造因而合意工程總價為24,000元。原告於同
    年2月18日前往現場施工，並於施工開挖前，使用壓力測試
    機測試，確定為冷水洩壓、熱水則無，仍於開挖過程中，察
    覺非冷水管漏水，經反覆檢查後，發覺係地板排水口漏水，
    原告另前往頂樓修繕水錶處之冷水管，並外出購買材料修繕
    排水管，被告是日給付工程款12,000元，系爭房屋經修繕後
    已未發生漏水問題，被告自應給付剩餘工程款10,500元。為
    此，爰依承攬契約之法律關係，提起本件訴訟，請求被告給
    付工程款等語。並聲明：被告應給付原告10,500元，及自11
    0年3月4日起至清償日止，按週年利率5%計算之利息。
二、被告答辯要旨：
  ㈠原告因系爭房屋樓下天花板漏水而委請原告前來檢修，被告
    告知原告其他水電工檢測結果為冷水管壓力會漏，原告前往
    系爭房屋檢測時，被告詢問原告是否係浴室排水管漏水，原
    告檢查後稱此非漏水原因，而係馬桶旁之冷水管漏水，原告
    其後提出廁所冷水管漏水挖管路修理費用25,000元之報價單
    ，兩造嗣合意工程款為24,000元。
  ㈡原告於施工當日經壓力檢測發現冷水管有漏，於挖開馬桶旁
    之地磚後稱其越挖越沒信心，要求被告帶原告至樓上水塔處
    查看可否裝明管再估價，被告不願意裝設明管，原告又稱另
    可選擇冷水管打藥、保固3年，被告亦予否決，並請原告依
    合約挖至冷水管施工，原告嗣表示冷水管壓力已經不會漏，
    其已鎖緊水塔旁鬆掉之水錶螺絲，並請助手購買材料修繕浴
    室排水管，被告該日給付工程款12,000元予原告，連同檢測
    費共給付原告13,500元。被告於2週後告知原告樓下已未再
    漏水，系爭房屋實際上係浴室排水管漏水，未修繕冷水管，
    修理排水管僅1,000多元，依報價單所載之內容，廁所冷水
    管漏水，挖管路修理費用24,000元、加減工程時另行估價，
    原告該日施作之工程款至多為5,000元，應不得請求被告給
    付全部工程款。
  ㈢並聲明：原告之訴駁回。
三、法院之判斷：
  ㈠按稱承攬者，謂當事人約定，一方為他方完成一定之工作，
    他方俟工作完成，給付報酬之契約；報酬應於工作交付時給
    付之，無須交付者，應於工作完成時給付之，民法第490條
    第1項、第505條第1項分別定有明文。
  ㈡原告主張其於110年2月18日至系爭房屋施作修繕漏水工程完
    畢，兩造約定工程款為24,000元，被告迄今僅給付檢測費1,
    500元及工程款120,000元，尚餘工程款10,500元未給付等情
    ，並提出通訊軟體LINE對話紀錄及報價單為證，且為被告所
    不爭執，首堪信屬實。被告雖辯稱系爭房屋實際上為排水管
    漏水，而非冷水管漏水，原告僅鎖緊樓上水塔旁鬆掉之螺絲
    ，並購買材料修繕排水管漏水，未修繕冷水管，不得請求被
    告給付約定之工程款24,000元，而觀諸原告提出之報價單固
    有備註：「本工程用已知之數量估算，如有加減工程時，另
    行估報價」等文字，惟稽之該報價單所載之工程項目及單價
    為：「廚房冷水管漏水，挖管路修理(修理後壓力測試)、25
    ,000元」、「挖掘廢料清運、500元」、「泥作磁磚及防水
    修補、15,000元」，與原告實際施作之工程項目及兩造合意
    約定之工程款均有不同，自難認該報價單所載之內容即為兩
    造合意之契約內容。又參以原告提出兩造間之通訊軟體LINE
    對話紀錄，可見被告於原告提出前開報價單後，向原告表示
    ：「只要樓下不漏水，你怎麼作都行」，並詢問原告如交由
    他人施作泥作、不開發票之工程款為若干，經原告回覆不含
    泥作、垃圾清運之工程總價為24,000元，足認兩造嗣合意約
    定之承攬契約內容為由原告以總價24,000元之價格承攬系爭
    房屋之漏水修繕工程，並由原告決定修繕之方式，原告應自
    行承擔估價過低之成本支出，被告亦不得要求依原告實作之
    工程項目計價，是以，被告嗣以原告實際係修繕排水管漏水
    而非冷水管水漏水為由，拒絕給付剩餘工程款，洵難認可採
    。準此，原告依承攬契約之法律關係，請求被告給付工程款
    10,500元，即屬有據。
四、綜上所述，原告依承攬契約之法律關係，請求被告給付如主
    文第1項所示，為有理由，應予准許。
五、本件事證已臻明確，兩造其餘之攻擊防禦方法及所提證據，
    於判決結果不生影響，爰不一一論列，併此敘明。
六、本件係適用小額訴訟程序所為被告敗訴之判決，爰依職權宣
    告假執行，並確定本件訴訟費用額為原告已繳納之第一審裁
    判費1,000元，由被告負擔。
中    華    民    國    111    年    1    月    14    日
                  臺灣新北地方法院板橋簡易庭
                             法  官  施函妤
以上為正本係照原本作成。
如不服本判決，應於送達後20日內，向本院提出上訴狀並表明上
訴理由，如於本判決宣示後送達前提起上訴者，應於判決送達後
20日內補提上訴理由書（須附繕本）。
中    華    民    國    111    年    1    月    14    日
                             書記官  吳昌穆
附錄：
一、民事訴訟法第436條之24第2項：
    對於小額程序之第一審裁判上訴或抗告，非以其違背法令為
    理由，不得為之。
二、民事訴訟法第436條之25：
    上訴狀內應記載上訴理由，表明下列各款事項：
    (一)原判決所違背之法令及其具體內容。
    (二)依訴訟資料可認為原判決有違背法令之具體事實。
三、民事訴訟法第471條第1項：（依同法第436條之32第2項規定
    於小額事件之上訴程序準用之）
    上訴狀內未表明上訴理由者，上訴人應於提起上訴後二十日
    內，提出理由書於原第二審法院；未提出者，毋庸命其補正
    ，由原第二審法院以裁定駁回之。